【裁判字號】    89,易,713
【裁判日期】    890919
【裁判案由】    侵占
【裁判全文】
臺灣新竹地方法院刑事判決                          八十九年度易字第七一三號
    公  訴  人  臺灣新竹地方法院檢察署檢察官
    被      告  甲○○
右列被告因侵占案件，經檢察官提起公訴（八十九年度偵緝字第一四○號），本院判
決如左：
    主  文
甲○○意圖為自己不法之所有，而侵占自己持有他人之物，累犯，科罰金陸仟元，如
易服勞役，以佰元折算壹日。
    事  實
一、甲○○前於民國七十八年間因盜匪案件，經臺灣高等法院以七十八年度上訴字第
    四一五一號判處有期徒刑七年三月，嗣經最高法院於七十九年五月四日以七十九
    年度台上字第一八二○號判決駁回上訴確定，並於八十二年八月十三日假釋出監
    ，於八十五年七月十四日刑期屆滿假釋未經撤銷而執行完畢。猶不知悔改，於八
    十八年十二月十三日，在台北縣中和市○○路○段一六八號之「全新小客車租賃
    公司」內，向負責人乙○○租賃車號Ｔ二─四七三九自小客車一部，每日租金為
    新臺幣（下同）二千元，約定四日後即八十八年十二月十七日還車，詎其取得上
    開車輛後，竟意圖為自己不法所有，將該車侵占入己，屆期不願返還該車，嗣經
    乙○○屆期催告未果而知上情。
二、案經乙○○訴請臺灣新竹地方法院檢察署檢察官偵查起訴。
    理  由
一、訊據被告甲○○對於右揭時地租車、屆期未還車等事實，迭於偵審中均坦承不諱
    ，惟矢口否認侵占犯行，辯稱：伊只是因為沒錢而不敢還車云云。經查：
  （一）被告於前揭時地租車、屆期未還車之事實，業據其自承在卷，核與告訴人乙
        ○○於偵訊中指訴情節相符，並有汽車租賃約定書、汽車駕照影本、身分證
        影本、存證信函等件在卷可證，堪信為真。
  （二）又，觀諸上開汽車租賃約定內容，被告應於四日後即八十八年十二月十七日
        還車，惟其迄至八十九年五月間方返還該車，此據告訴人於偵訊中指訴：共
        一百三十二日，二十六萬四千元等語在卷，亦為被告所不否認，而租金係以
        每日二千元計算，被告延期還車所累計租金越高，其更無力償還車租，若謂
        被告無資力償付車租者，理應儘早還車，惟其迄至告訴人提出告訴始還車，
        是其持有該車後，顯係有侵占為自己所有之不法益圖，堪認被告主觀上有為
        自己不法所有意圖甚明，所辯無足採信。
    本案事證已臻明確，被告侵占犯行，洵堪認定，自應依法予以論罪科刑。
二、核被告所為，係犯刑法第三百三十五條第一項之侵占罪。被告前於七十八年間因
    盜匪案件，經臺灣高等法院以七十八年度上訴字第四一五一號判處有期徒刑七年
    三月，嗣經最高法院於七十九年五月四日以七十九年度台上字第一八二○號駁回
    上訴確定，並於八十二年八月十三日假釋出監，於八十五年七月十四日刑期屆滿
    假釋未經撤銷而執行完畢，有臺灣高等法院被告全國前案紀錄表在卷可按，其前
    受有期徒刑執行完畢，於五年以內再犯本件最重本刑為有期徒刑以上之罪，為累
    犯，應依刑法第四十七條之規定加重其刑。爰審酌被告犯罪手段為租車未還，於
    偵訊中返還車輛並予告訴人約定分期攤還租金，及致生告訴人損害程度，被告犯
    後態度等一切情狀，量處如主文所示之刑，並諭知易服勞役之折算標準。
據上論斷，應依刑事訴訟法第二百九十九條第一項前段，刑法第三百三十五條第一項
、第四十七條、第四十二條第二項，罰金罰鍰提高標準條例第一條前段、第二條，判
決如主文。
本案經檢察官羅雪梅到庭執行職務。
中      華      民      國    八十九    年      九      月     十九     日
                                    臺灣新竹地方法院刑事第一庭
                                        法  官    黃  美  文
右正本證明與原本無異。
如不服本判決，應於判決送達後十日內向本院提出上訴狀( 應附繕本 )，上訴於
臺灣高等法院。
                                        書記官    饒  興  蘭
中      華      民      國    八十九    年      九      月     十九     日
附錄：
刑法第三百三十五條第一項
意圖為自己或第三人不法之所有，而侵占自己持有他人之物者，處五年以下有期徒刑
、拘役或科或併科一千元以下罰金。


司法院資訊處製作；財團法人民間司法改革基金會備份。
